臺灣臺南地方法院刑事判決
109年度原侵訴字第3號
公  訴  人  臺灣臺南地方檢察署檢察官
被      告  鄭皓璿


選任辯護人  林泓帆律師
(法扶律師)          
被      告  李家慶



選任辯護人  謝凱傑律師
            楊聖文律師
            許哲嘉律師
上列被告因妨害性自主等案件，經檢察官提起公訴（109年度營
偵字第1576號），本院判決如下：
    主  文
丙○○成年人故意對少年犯對受監督、扶助、照護之人利用權勢猥
褻罪，共貳罪，各處有期徒刑柒月；又成年人故意對少年犯對受
監督、扶助、照護之人利用權勢性交罪，處有期徒刑壹年。應執
行有期徒刑貳年，緩刑參年，並應於本判決確定之日起貳年內，
接受法治教育伍場次，緩刑期間付保護管束。
甲○○成年人故意對少年犯性騷擾防治法第二十五條第一項之罪，
處有期徒刑伍月，如易科罰金，以新臺幣壹仟元折算壹日。緩刑
貳年，並應於本判決確定之日起壹年內，接受法治教育貳場次，
緩刑期間付保護管束。
    事  實
一、甲○○原於民國108年7月1日起，在臺南市００區００國民中學（
    校名詳卷，下稱甲校）擔任甲校籃球隊之教練，並兼負照顧
    甲校籃球隊隊員之生活起居及宿舍管理等事務，丙○○則原受
    甲校聘請而自同年9月1日起，擔任協助甲○○在甲校籃球隊訓
    練工作之教學協助人員，渠二人均明知甲校籃球隊隊員即代
    號ACOOO-A109110號男子（民國95年1月生，姓名年籍均詳卷
    ，下稱A男）、代號ACOOO-A109115號男子（94年11月生，真
    實姓名年籍均詳卷，下稱B男），於下列期間均係14歲以上
    未滿16歲之少年，並因教育、訓練關係而受丙○○之監督、扶
    助、照護。詎丙○○、甲○○竟分別為下列之行為：
　㈠丙○○部分：
　　⑴於109年4月25日晚間某時，在甲校籃球隊教練寢室內，基
      於利用權勢對14歲以上未滿16歲之少年為猥褻行為之犯意
      ，趁A男把玩丙○○之手機時，突將手伸入A男內褲內撫摸其
      陰莖，A男撥開丙○○之手後，丙○○猶仍伸入撫摸，A男因慮
      及二人關係，隱忍屈從而不敢聲張，丙○○遂藉此方式對A
      男為猥褻行為1次。
    ⑵於109年2月至同年3月間之某日22時許，在甲校籃球隊教練
      寢室內，基於利用權勢對14歲以上未滿16歲之少年為猥褻
      行為之犯意，趁B男觀看丙○○之手機所撥放之影片時，突
      自B男身後抱住B男、親吻B男臉頰，復將手伸入B男內褲撫
      摸其陰莖，經B男轉身閃躲後，丙○○猶仍伸入B男內褲內抓
      握B男陰莖，並搓揉至其勃起止，B男因慮及二人關係，隱
      忍屈從而不敢聲張，丙○○遂藉此方式對B男為猥褻行為1次
      。
    ⑶於109年4月28日凌晨某時，在甲校籃球隊球員寢室內，基
      於利用權勢對14歲以上未滿16歲之少年為性交行為之犯意
      ，將正在熟睡中之B男喚醒後帶同其至浴室內，並向B男表
      示：「這段路很辛苦，要不要」後，將B男外褲及內褲脫
      掉，再抓住B男雙手，B男甩開丙○○雙手後，丙○○復抓住B
      男小腿，以口含住B男陰莖，並在丙○○口腔內來回抽動，B
      男因慮及二人關係，乃隱忍屈從而不敢聲張，丙○○遂據以
      對B男為性交行為1次。
　㈡甲○○部分：
　　於109年2月至3月間某日22時許，在甲校籃球隊教練寢室內
    ，基於對少年為性騷擾之犯意，乘B男觀看手機內所撥放之
    影片而不及抗拒之際，突然自B男身後抱住B男、親吻B男臉
    頰、將手伸入B男內褲撫摸其陰莖之同步快速舉動，經B男轉
    身閃躲便即停止，藉此方式對B男為性騷擾行為1次。
二、嗣於109年4月28日中午，A男及代號ACOOO-A109138號男子(
    同為甲校籃球隊球員，真實姓名年籍均詳卷，下稱C男)見B
    男不敢獨自返回甲校籃球隊寢室而察覺有異，追問原因得知
    上開B男之遭遇，A男驚覺其有類似遭遇，A男、B男、C男經
    討論後，一同向甲校女子籃球隊教練林００（全名詳卷）報告
    ，林００轉知教練盧００（全名詳卷）並向學校通報，而報警查
    獲上情。
三、案經A男、B男訴由臺南市政府警察局新營分局報請臺灣臺南
    地方檢察署檢察官偵查起訴。
    理  由
一、本件係經被告丙○○、甲○○於準備程序均為有罪之表示，而經
    本院裁定以簡式審判程序加以審理，依刑事訴訟法第273條
    之2、第159條第2項之規定，不適用傳聞法則有關限制證據
    能力之相關規定，合先敘明。
二、訊據被告二人對於上揭事實均坦承不諱，核與告訴人A男於
    偵訊中、告訴人B男於司法警察調查中及偵訊中，證人林００
    於司法警察調查中及偵訊中，證人盧００、C男、甲生、乙生
    、丙生(甲生、乙生、丙生同為甲校籃球隊球員，真實姓名
    年籍均詳卷）於偵訊中之陳述情節相符，並有附表所示之非
    供述證據可稽，事證明確，被告二人犯行均洵堪認定。
三、論罪科刑部分：
  ㈠按刑法總則之加重，係概括性之規定，所有罪名均一體適用
    ；刑法分則之加重，則係就犯罪類型變更之個別犯罪行為予
    以加重，為另一獨立之罪名。兒童及少年福利與權益保障法
    第112條第1項前段有關對兒童及少年犯罪之加重，係對被害
    人為兒童或少年之特殊要件予以加重處罰，乃就犯罪類型變
    更之個別犯罪行為予以加重，屬刑法分則加重之性質而成為
    另一獨立之罪名。又依兒童及少年福利與權益保障法第2條
    規定：「本法所稱兒童及少年，指未滿十八歲之人；所稱兒
    童，指未滿十二歲之人；所稱少年，指十二歲以上未滿十八
    歲之人」，則兒童及少年福利與權益保障法第112條第1項前
    段、刑法第228條之罪，亦屬以被害人之年齡為特殊要件，
    成年人若故意對未滿14歲或14歲以上未滿16歲之人犯刑法第
    228條之罪，除應依兒童及少年福利與權益保障法第112條第
    1項前段規定加重外，因其同時符合刑法第227條之構成要件
    ，兩者間具有法條競合關係，應依重法優於輕法原則，擇較
    重之罪論處，故於①刑法第227條第1項與兒童及少年福利與
    權益保障法第112條第1項前段、刑法第228條第1項競合者，
    論以刑法第227條第1項之罪②刑法第227條第2項與兒童及少
    年福利與權益保障法第112條第1項前段、刑法第228條第2項
    競合者，論以刑法第227條第2項之罪③刑法第227條第3項與
    兒童及少年福利與權益保障法第112條第1項前段、刑法第22
    8條第1項競合者，論以兒童及少年福利與權益保障法第112
    條第1項前段、刑法第228條第1項之罪④刑法第227條第4項與
    兒童及少年福利與權益保障法第112條第1項前段、刑法第22
    8條第2項之罪競合者，論以兒童及少年福利與權益保障法第
    112條第1項前段、刑法第228條第2項之罪（最高法院110年
    度台上字第276號刑事判決意旨參照）
　㈡核被告二人所為：
　　⑴被告丙○○就事實欄「一」之㈠之⑴、⑵部分，均犯兒童及少年
      福利與權益保障法第112條第1項前段、刑法第228條第2項
      之成年人故意對少年犯對受監督、扶助、照護之人利用權
      勢猥褻罪；就事實欄「一」之㈠之⑶部分，係犯兒童及少年
      福利與權益保障法第112條第1項前段、刑法第228條第1項
      之成年人故意對少年犯對受監督、扶助、照護之人利用權
      勢性交罪。上開犯罪，均依兒童及少年福利與權益保障法
      第112條第1項前段規定加重其刑，且因犯意各別、行為互
      殊，應分論併罰。
　　⑵被告甲○○所為，係犯兒童及少年福利與權益保障法第112條
      第1項前段、性騷擾防治法第25條之成年人故意對少年犯
      性騷擾防治法第25條第1項之罪，應依兒童及少年福利與
      權益保障法第112條第1項前段規定加重其刑。
　㈢被告丙○○於事實欄「一」之㈠之⑴、⑵所示行為，固同時構成刑
    法第227條第4項之對於14歲以上未滿16歲之男子為猥褻行為
    罪，而於事實欄「一」之㈠之⑶所示行為，同時構成刑法第22
    7條第3項之對於14歲以上未滿16歲之男子為性交行為罪，然
    依前開說明，基於法條競合關係，事實欄「一」之㈠之⑴、⑵
    部分應從重論以兒童及少年福利與權益保障法第112條第1項
    前段、刑法第228條第2項之成年人故意對少年犯對受監督、
    扶助、照護之人利用權勢猥褻罪，事實欄「一」之㈠之⑶部分
    應從重論以兒童及少年福利與權益保障法第112條第1項前段
    、刑法第228條第1項之成年人故意對少年犯對受監督、扶助
    、照護之人利用權勢性交罪，故檢察官認為事實欄「一」之
    ㈠之⑴、⑵所為係構成刑法第227條第4項之罪、事實欄「一」
    之㈠之⑶所為係構成刑法第227條第3項之罪等語，容有誤會，
    然因基本事實同一，爰變更起訴法條。
　㈣爰審酌被告甲○○、丙○○於行為時，分別為甲校籃球隊之教練
    、擔任協助甲校籃球隊訓練工作之教學協助人員，明知告訴
    人二人均為少年，身體及心智之發展均未臻成熟，且均因教
    育、訓練關係而受被告二人監督、扶助、照護之甲校籃球隊
    隊員，致對被告二人存有信賴、服從之心理，被告二人本應
    嚴守師生相處之份際，以師長之立場愛護、照顧告訴人二人
    ，然被告丙○○竟未克制己身之慾，利用權勢對告訴人A男為
    猥褻行為、對告訴人B男為猥褻及性交行為，而被告甲○○竟
    欠缺尊重個人對於身體自主權利之觀念，對告訴人B男為性
    騷擾行為，違背告訴人二人本於師生關係形成之信賴，使告
    訴人二人承受精神上之壓力，對於告訴人二人之身心健康與
    人格發展均有不良影響，並危害社會善良風俗，然念及被告
    二人於犯後均知坦承犯行認錯，而非飾詞狡辯，未無端耗浩
    費司法資源，犯後態度均非惡劣，復兼衡被告丙○○自述其係
    大學畢業、未婚、無子女、從事電子作業員而須扶養母親，
    被告甲○○自述其係大學畢業、未婚、無子女、無業而無人須
    行扶養之智識程度及家庭經濟狀況等一切情狀，分別量處如
    主文所示之刑，並就被告丙○○部分定其應執行刑、就被告甲
    ○○部分併予諭知如易科罰金之折算標準。
　㈤被告二人先前均未曾受有期徒刑以上刑之宣告，有臺灣高等
    法院被告前案紀錄表2份可憑，其等因未能克制而罹罪章，
    犯後均坦承犯行且深表悔意，復與告訴人二人分別達成調解
    而獲得原諒，並均已履行調解條件，有本院110年度南司原
    附民移調字第1號、110年度南司原附民移調字第2號調解筆
    錄各1份，本院110年度南司原附民移調字第3號、原侵附民
    字第3號調解筆錄1份及郵政（入戶匯款/匯票/電傳送現）申
    請書1份、土地銀行匯款申請書2份、郵政跨行匯款申請書1
    份可稽（見院卷一第283至285、295、385至387頁，院卷二
    第25、26、61、62、69頁），容見被告二人存有積極彌補過
    錯之心意，信經本次偵、審程序，當知所警惕而無再犯之虞
    ，本院認上開宣告之徒刑均以暫不執行為適當，爰依刑法第
    74條第1項第1款規定，就被告丙○○宣告緩刑3年、就被告甲○
    ○宣告緩刑2年，並考量被告二人之犯罪情節，為使被告二人
    能確實記取教訓、提升其法治素養，兼收啟新及惕儆之雙效
    ，且因被告丙○○所犯係屬刑法第91條之1規定所列之罪，依
    刑法第74條第2項第8款規定，命被告丙○○應於判決確定之日
    起2年內接受法治教育5場次、命被告甲○○應於判決確定之日
    起1年內接受法治教育2場次，且依刑法第93條第1項第1款、
    第2款規定諭知被告丙○○於緩刑期間內付保護管束、依同條
    第2款規定諭知被告甲○○於緩刑期間內付保護管束，俾能由
    觀護人予以適當督促，以期符合本件緩刑目的。又緩刑之宣
    告，係國家鑒於被告能因知所警惕而有獲得自新機會之期望
    ，特別賦予宣告之刑暫不執行之恩典，倘被告二人未遵循本
    院諭知之緩刑期間所定負擔而情節重大者，或在緩刑期間又
    再為犯罪或有其他符合法定撤銷緩刑之原因，均將產生撤銷
    本件緩刑宣告而仍須執行所宣告之刑之後果，被告二人務必
    切實銘記在心，警惕慎行，以免喪失自新之機會。
據上論斷，應依刑事訴訟法第273條之1第1項、第300條，兒童及
少年福利與權益保障法第112條第1項前段，性騷擾防治法第25條
，刑法第228條第1項、第2項、第41條第1項前段、第51條第5款
、第74條第1項第1款、第2項第8款、第93條第1項第1款、第2款
，判決如主文。
本案經檢察官乙○○到庭執行職務。
中　　華　　民　　國　　110 　年　　12　　月　　10　　日
　　　　　　　　　刑事第十三庭  法　官　陳威龍
以上正本證明與原本無異。
如不服本判決應於收受本判決後20日內向本院提出上訴書狀，並
應敘述具體理由。其未敘述上訴理由者，應於上訴期間屆滿後20
日內向本院補提理由書狀（均須按他造當事人之人數附繕本）「
切勿逕送上級法院」。 
　　　　　　　　　　　　　　　　書記官  楊琄琄
中　　華　　民　　國　　110 　年　　12　　月　　10　　日
附錄論罪科刑法條：
兒童及少年福利與權益保障法第112條第1項：
成年人教唆、幫助或利用兒童及少年犯罪或與之共同實施犯罪或
故意對其犯罪者，加重其刑至二分之一。但各該罪就被害人係兒
童及少年已定有特別處罰規定者，從其規定。
性騷擾防治法第25條第1項：
意圖性騷擾、乘人不及抗拒而為親吻、擁抱或觸摸其臀部、胸部
或其他身體隱私處之行為者，處 2年以下有期徒刑、拘役或科或
併科新臺幣10萬元以下罰金。
刑法第228條第1項、第2項：
對於因親屬、監護、教養、教育、訓練、救濟、醫療、公務、業
務或其他相類關係受自己監督、扶助、照護之人，利用權勢或機
會為性交者，處6月以上5年以下有期徒刑。
因前項情形而為猥褻之行為者，處3年以下有期徒刑。

附表：非供述證據（以下「偵一卷」為109年度營他字第173號卷
      、「偵二卷」為109年度營他字第178號卷）
甲校現場圖20張、格局圖1張（警卷第85至95頁，偵一卷第47至6
5頁，偵二卷第33頁）
甲校109年06月01日００中學字第1090539570號函暨該校性別平等
教育委員會性平事件調查報告1份（警卷第96至103頁、偵一卷第
73至82頁）
甲校109年06月15日００中學字第1090598485號函暨被告甲○○敘薪
通知書、籃球隊住宿生管理辦法（偵一卷第187至194頁）
LINE對話紀錄訊息1份（偵二卷密封袋內）
甲校109年06月29日００中學字第1090646870號函暨甲校聘請被告
丙○○為籃球隊教學協助人員聘書（偵一卷第199至201頁）